臺灣高雄地方法院行政訴訟判決　　　　　110年度交字第220號
原　　　告　陳洪澤　
被　　　告　高雄市政府交通局

代　表　人　張淑娟　
上列當事人間交通裁決事件，原告不服被告民國110 年5 月19日
高市交裁字第32-SK0000000號裁決，提起行政訴訟，本院判決如
下：
    主  文
原告之訴駁回。
訴訟費用新臺幣參佰元由原告負擔。
    事實及理由
一、程序事項：本件為交通裁決事件，依兩造所述各節及卷內資
    料所示，本件事證已臻明確，本院認無經言詞辯論之必要，
    爰依行政訴訟法第237 條之7 之規定，不經言詞辯論而為判
    決。
二、事實概要：原告於民國110 年2 月3 日9 時45分許駕駛車牌
    號碼0000-00 號自用小客車（下稱系爭車輛），在臺南市仁
    德區台86快速公路東向3.7 公里處（下稱系爭路段），因有
    「汽車行駛快速公路行車速度超過規定之最高時速20公里以
    內」之違規行為，經臺南市政府警察局交通警察大隊（下稱
    舉發機關）員警填掣南市警交字第SK0000000 號舉發違反道
    路交通管理事件通知單（下稱舉發通知單）逕行舉發。嗣原
    告於應到案日期前之110 年3 月19日向被告陳述不服，經被
    告函詢舉發機關後，認原告確有上揭違規行為，乃依道路交
    通管理處罰條例（下稱處罰條例）第33條第1 項第1 款、第
    63條第1 項第1 款規定，於110 年5 月19日開立高市交裁字
    第32-SK0000000號裁決書（下稱原處分），裁處原告「罰鍰
    新臺幣（下同）3,000 元，並記違規點數1 點」。原告不服
    ，遂提起行政訴訟。
三、原告主張：依舉發照片可知，伊駕駛系爭車輛深陷車陣之中
    ，前後車距離很近未滿2公尺，是伊駕駛緩慢，不可能以101
    公里時速超速行駛。又測速儀器故障時常發生，不能僅憑測
    速數據判斷，故被告所為之原處分違反經驗法則及論理法則
    等語。並聲明：原處分撤銷。
四、被告則以：查本件舉發員警採證使用之雷射測速儀，係依規
    定送請經濟部標準檢驗局委託財團法人台灣商品檢測驗證中
    心檢驗合格領有合格證書（規格：200Hz照相式、型號：Tru
    CAMII、器號：TC007131、檢定合格單號碼：M0GB0000000、
    檢定日期：109 年7 月22日、有效期限：110 年7 月31日）
    等情，有財團法人台灣商品檢測驗證中心109年7月22日雷射
    測速儀檢定合格證書影本存卷足憑。復觀諸採證照片雷射之
    十字標點對準3786-V8號車，且明確標示：日期：2021/02/0
    3、時間：09:45:24、限速：90公里/小時、速度：101公里/
    小時、序號：TC007131、證號：M0GB0000000 等數據，足徵
    原告駕駛系爭車輛於上揭時間，行駛系爭路段時，該測速照
    相儀器確仍在合格期限內，且該雷射測速儀之準確性及正確
    性應值得信賴。是原告於前揭時間、地點確有「汽車行駛快
    速公路速度超過規定最高速限20公里以內」之違規行為，被
    告據以裁處，洵無不合等語，資為抗辯。並聲明：原告之訴
    駁回。
五、本院之判斷：
  ㈠按「汽車行駛於高速公路、快速公路或設站管制之道路，不
    遵使用限制、禁止、行車管制及管理事項之管制規則而有下
    列行為者，處汽車駕駛人3,000 元以上6,000 元以下罰鍰：
    1 、行車速度超過規定之最高速限或低於規定之最低速限。
    」、「汽車駕駛人有下列各款所列條款之一者，除依原條款
    處罰鍰外，並予記點：1 、有第33條第1 項…情形之一者，
    各記違規點數1 點。」處罰條例第33條第1 項第1 款、第63
    條第1 項第1 款定有明文。
  ㈡經查，原告有事實概要欄所載之交通違規行為一節，有被告
    提出之臺南市政府警察局交通警察大隊110 年7 月1 日南市
    警交執交字第1100350822號函、110 年3 月26日南市警交執
    交字第1100168013號函、採證相片、警52設置相片及雷射測
    速儀檢定合格證書等附卷可稽，經核無誤，故原告之違規事
    實，洵堪認定。
  ㈢原告雖主張案發當時車輛眾多，系爭車輛與前車相距不及2
    公尺，不可能超速行駛云云。惟查，本院檢視採證照片雖有
    原告所稱車輛眾多之情形，然本案違規路段為快速道路，路
    上車輛大多高速行駛，尚難因道上車輛眾多，即推測重車輛
    均慢速行駛，原告主張上情，係出於推測之詞，不足採信。
    又本件舉發機關採證原告違規事實所使用之雷射測速儀，係
    依規定送請經濟部標準檢驗局委託財團法人台灣商品檢測驗
    證中心檢驗合格領有合格證書（規格：200Hz照相式、型號
    ：Tru CAMII、器號：TC007131、檢定合格單號碼：M0GB000
    0000、檢定日期：109年7月22日、有效期限：110年7月31日
    ）等情，有財團法人台灣商品檢測驗證中心109年7月22日雷
    射測速儀檢定合格證書影本存卷足憑。復觀諸採證照片雷射
    之十字標點對準3786-V8號車，且明確標示：日期：2021/02
    /0 3、時間：09:45:24、限速：90公里/小時、速度：101公
    里/小時、序號：TC007131、證號：M0GB0000000等數據，足
    徵原告駕駛系爭車輛於上揭時間，行駛系爭路段時，該測速
    照相儀器確仍在合格期限內，且該雷射測速儀之準確性及正
    確性應值得信賴，是原告於前揭時間、地點確有「汽車行駛
    快速公路速度超過規定最高速限20公里以內」之違規行為。
    原告另主張測速儀器故障多云云，不足採信。
  ㈣綜上所述，原告於上述時、地確有「汽車行駛快速公路速度
    超過規定最高速限20公里以內」之違規行為，被告依處罰條
    例第33條第1 項第1 款、第63條第1 項第1 款規定，以原處
    分裁處原告罰鍰3,000 元，並記違規點數1 點，於法有據。
    原告訴請撤銷，為無理由，應予駁回。
六、本件判決基礎已臻明確，兩造其餘攻防方法及訴訟資料經本
    院斟酌後，核與判決結果不生影響，不另一一論述，併此敘
    明。
七、本件第一審裁判費為300 元，應由原告負擔，爰確定第一審
    訴訟費用額如主文第2 項所示。
據上論結，本件原告之訴為無理由，依行政訴訟法第237 條之7
、第237 條之8 第1 項、第237 條之9 第1 項、第236 條、第98
條第1 項本文，判決如主文。
中    華    民    國   110    年    11    月    29    日
                  行政訴訟庭  法  官  吳文婷
上為正本係照原本作成。
如不服本判決，應於判決送達後20日內，向本院提出上訴狀並表
明上訴理由（原判決所違背之法令及其具體內容或依訴訟資料可
認為原判決有違背法令之具體事實），其未載明上訴理由者，應
於提出上訴後 20 日內向本院補提理由書（上訴狀及上訴理由書
均須按他造人數附繕本，如未按期補提上訴理由書，則逕予駁回
上訴），並應繳納上訴裁判費新臺幣 750 元。
中    華    民    國   110    年    11    月    29    日
                              書記官  洪嘉慧